臺灣桃園地方法院刑事判決　　　　　　　95年度易字第1147號
　　公　訴　人　台灣桃園地方法院檢察署檢察官
　　被　　　告　丙○○
上列被告因竊盜案件，經檢察官提起公訴（95年度偵字第11573
號），被告經本院訊問後，就被訴事實為有罪之陳述，經告知簡
式審判程序之旨，並聽取當事人之意見後，本院合議庭裁定由受
命法官獨任進行簡式審判程序，並判決如下：
    主  文
丙○○連續攜帶兇器竊盜，處有期徒刑陸月，如易科罰金，以參
佰元折算壹日。扣案之梅花板手壹支沒收。
    事  實
一、丙○○基於意圖為自己不法所有之概括犯意，於民國95年 5
    月11日晚上10時30分許，在桃園縣大溪鎮○○路○ 段206 號
    之統一超商前，見乙○所有之車號L3S ─869 號重型機車停
    車後並未熄火，竟趁乙○離開機車之際竊取前開機車，得手
    後供己代步之用，為掩飾犯行，復於同年月13日晚上8 時許
    ，在桃園縣中壢市SOGO百貨公司附近，持客觀上可供兇器使
    用之梅花板手1 支，竊取甲○○所有之車號L3P ─010 號重
    型機車號牌1 面，再將該號牌懸掛於上開竊得之重型機車使
    用，嗣於同年月14日上午5 時30分許，丙○○騎乘前開機車
    行經大溪鎮○○路與內柵路口，為警當場查獲。
二、案經桃園縣政府警察局大溪分局報告臺灣桃園地方法院檢察
    署檢察官偵查起訴。
    理　由
一、訊之被告丙○○對於上開犯罪事實，於警詢、檢察官訊問及
    本院審理時均坦承不諱，核與被害人乙○及甲○○於警詢時
    所述相符，此外復有贓物認領保管單2 紙在卷足憑，是堪認
    被告自白與事實相符，應值採信。本件事證明確，被告犯行
    洵堪認定，應依法論科。
二、論罪科刑部分：
  (一)按刑法第三百二十一條第一項第三款之攜帶兇器竊盜罪，係
    以行為人攜帶兇器竊盜為其加重條件，此所謂兇器，其種類
    並無限制，凡客觀上足對人之生命、身體、安全構成威脅，
    具有危險性之兇器均屬之，且祇須行竊時攜帶此種具有危險
    性之兇器為已足，並不以攜帶之初有行兇之意圖為必要（最
    高法院七十九年度台上字第五二五三號判例足資參照）。被
    告於上揭時地竊盜時所使用之梅花板手一支，為質地堅硬之
    鐵質器具，有被告指認之工具圖示照片在卷可佐，是客觀上
    足以殺傷人之生命、身體，為具有危險性之兇器，而被告復
    以之為行竊工具，故核被告就竊取被害人乙○所有車號L3S
    ─869 號重型機車之所為，係犯刑法第三百二十條第一項之
    普通竊盜罪，而就竊取被害人甲○○所有車號L3P ─010 號
    重型機車號牌1 面之所為，則係犯刑法第三百二十一條第一
    項第三款之攜帶兇器竊盜罪。
  (二)刑法及刑法施行法部分條文業經修正公布，並均於95年7 月
    1 日施行。修正後刑法第二條第一項之規定，係規範行為後
    法律變更所生新舊法律比較適用之準據法，於修正後刑法施
    行後，應適用修正後刑法第二條第一項規定之從舊從輕之原
    則為比較；修正後刑法第二條第二項，則為同條第一項之特
    別規定，於修正後刑法施行後，關於非拘束人身自由之保安
    處分，應依修正後刑法第二條第二項之規定，適用裁判時之
    法律。又修正後刑法第三十五條，乃刑之重輕之法定次序與
    標準，應適用裁判時之修正後刑法第三十五條之規定。修正
    後刑法第二條第一項係採從舊從輕原則，適用最有利於行為
    人之法律。比較時應就罪刑有關之共犯、未遂犯、連續犯、
    牽連犯、結合犯，以及累犯加重，自首減輕暨其他法定加減
    原因（如身分加減）與加減例等一切情形，綜其全部之結果
    而為比較。關於易科罰金之折算標準、易服勞役之折算標準
    及期限、罰金與死刑是否併予執行、多數有期徒刑定應執行
    之刑時之最高刑期之限制等之修正，事涉行為人易刑折算標
    準金額之多寡與期限之長短及定執行刑時能否就罰金刑併予
    執行或有期徒刑定應執行之刑時最高度之限制，應依修正後
    刑法第二條第一項規定，適用最有利於行為人之法律。拘束
    人身自由之保安處分，並非屬修正後刑法第二條第二項規定
    應適用裁判時法之範圍，除有特別規定者外，應依修正後刑
    法第二條第一項規定，適用最有利於行為人之法律。從刑附
    屬於主刑，除法律有特別規定者外，依主刑所適用之法律。
    惟如無有利或不利情形，即新舊法處罰之輕重相同，無比較
    適用之問題，非修正後刑法第二條第一項所指法律有變更，
    即無修正後刑法第二條第一項之適用，應依一般法律適用原
    則，適用裁判時法。惟如逕行適用行為時法，因結果並無不
    同，對判決不生影響，上訴審毋庸撤銷改判（以上參考最高
    法院95年5 月23日刑事庭第8 次會議決議95年11月07日第21
    次刑事庭會議紀錄及最高法院24年上字第4634號、24年上字
    第5292號、27年上字第2615號判例）。經查：
  (1)就連續犯部分：被告行為後，刑法業已刪除第五十六條連續
    犯之規定，是於新法修正施行後，已無連續數行為而犯同一
    罪名者，以一罪論之規定，故被告於刑法修正前所犯之數次
    竊盜犯行，均須依數罪分論併罰。新法刪除連續犯規定，顯
    已影響行為人刑罰之法律效果，自屬法律變更，而被告於刑
    法修正前所犯之數次竊盜行，依新法分論併罰之結果，其刑
    度顯較依修正前刑法第五十六條規定應均論以一罪，得加重
    其刑至二分之一之情形為重，是修正前刑法之規定顯較有利
    於被告。
  (2)關於刑法第三百二十條第一項之竊盜罪之法定罰金刑部分，
    由原定貨幣單位銀元五百元以下罰金，並依罰金罰鍰提高標
    準條例第一條前段規定提高為十倍（提高後折算為新臺幣一
    萬五千元以下罰金），經依修正後刑法施行法第一條之一第
    一項、第二項前段規定，修正為貨幣單位為新臺幣，並就所
    定數額提高為三十倍，亦即修正為新臺幣一萬五千元以下罰
    金；而法定罰金刑最低度部分，由修正前刑法第三十三條第
    五款規定為銀元一元以上，依罰金罰鍰提高標準條例第一條
    前段提高為十倍（提高後折算為新臺幣三十元），修正後刑
    法第三十三條第五款則修正為新臺幣一千元以上，以百元計
    算；而就易科罰金之折算標準部分，由修正前刑法第四十一
    條第一項前段規定（得以銀元一元以上三元以下折算一日）
    ，並依修正前罰金罰鍰提高標準條例第二條規定提高一百倍
    為銀元一百元以上三百元以下（即新臺幣三百元以上九百元
    以下）折算一日，修正後刑法第四十一條第一項前段則修正
    為得以新臺幣一千元、二千元或三千元折算一日。比較行為
    時法與裁判時法，關於修正之罰金刑最高度部分，行為時法
    與裁判時法輕重相同，行為時法並無不利於被告情形，而就
    修正之罰金刑最低度部分，行為時法較有利於被告；再就修
    正之易科罰金之折算標準部分，亦以行為時法有利於被告。
  (3)是比較本次刑法之相關修正規定，修正後之規定並無更有利
    於被告，故仍應適用被告行為時即修正前之刑法為適用依據
    。又刑法第三十八條沒收之規定雖亦於九十四年一月七日修
    正公布，並於九十五年七月一日施行，按從刑附屬主刑，除
    法律有特別規定外，依主刑所適用之法律，是沒收為從刑之
    一種，本件依修正後刑法第二條第一項之規定就主刑比較結
    果，應適用行為時（即修正前）之法律，已如前述，依從刑
    附屬於主刑之原則，應一律適用行為時修正前之法律，併此
    敘明。
  (三)被告先後二次竊盜犯行，時間緊接，所犯構成要件相同之罪
    ，雖有普通竊盜及持兇器竊盜之分，仍成立連續犯，應依修
    正前刑法第五十六條之規定論以情形較重之攜帶兇器竊盜罪
    。爰審酌被告正值壯年、不思正途獲取財富，連續竊取財物
    ，並考量其犯罪次數僅有2 次、竊得財物價值尚非鉅大，與
    犯罪後供認犯行之態度，且其並無其他前科紀錄，有台灣高
    等法院被告前案紀錄表一紙在卷可佐，被告經此教訓後，當
    會知所警惕等一切情狀，本院認無庸再按攜帶兇器竊盜罪加
    重其刑，並量處如主文所示之刑，另諭知易科罰金之折算標
    準，以示警懲。至扣案之梅花板手一支，係被告行竊所用之
    物，且為被告所有，業據被告於審理中供述明確，是自應依
    刑法第三十八條第一項第二款之規定宣告沒收之。
據上論斷，應依刑事訴訟法第二百七十三條之一第一項、第二百
九十九條第一項前段，修正後刑法第二條第一項前段，修正前刑
法第五十六條、第四十一條第一項前段，行為時刑法第三百二十
一條第一項第三款、第三十八條第一項第二款，修正前罰金罰鍰
提高標準條例第二條，判決如主文。
本案經檢察官丁俊成到庭執行職務。
中　　華　　民　　國　　96　　年　　1 　　月　　25　　日
                  刑事第六庭　法  官  林哲賢
以上正本證明與原本無異。
如不服本判決，應於判決送達後10日內向本院提出上訴狀（應附
繕本），上訴於臺灣高等法院。
　　　　　　　　　　　　　　　書記官　楊郁馨
中　　華　　民　　國　　96　　年　　1 　　月　　29　　日
附論本案論罪科刑之法條：
中華民國刑法第321條
（加重竊盜罪）
犯竊盜罪而有左列情形之一者，處 6 月以上、 5 年以下有期徒
刑：
一  於夜間侵入住宅或有人居住之建築物、船艦或隱匿其內而犯
之者。
二  毀越門扇、牆垣或其他安全設備而犯之者。
三  攜帶兇器而犯之者。
四  結夥三人以上而犯之者。
五  乘火災、水災或其他災害之際而犯之者。
六  在車站或埠頭而犯之者。
前項之未遂犯罰之。
